臺灣高雄地方法院民事裁定
108年度消債清字第138號
聲  請  人  洪宗興  
0000000000000000

代  理  人  蘇盈伃律師
上列當事人因消費者債務清理事件聲請清算，本院裁定如下：
    主  文
聲請人洪宗興自民國一百零八年九月十七日下午四時起開始清算
程序。
命司法事務官進行本件清算程序。
    理  由
一、聲請意旨略以：伊無力清償債務，曾於民國108年6月4日向
    本院聲請調解債務清償方案，惟調解不成立。又伊未經法院
    裁定開始更生程序或許可和解或宣告破產，爰聲請清算等語
    。
二、按債務人不能清償債務或有不能清償之虞者，得依本條例所
    定更生或清算程序，清理其債務；債務人對於金融機構負債
    務者，在聲請更生或清算前，應向最大債權金融機構請求協
    商債務清償方案，或向其住、居所地之法院或鄉、鎮、市、
    區調解委員會聲請債務清理之調解；自債務人提出協商請求
    之翌日起逾30日不開始協商，或自開始協商之翌日起逾90日
    協商不成立，債務人得逕向法院聲請更生或清算；債務人於
    法院裁定開始更生程序或許可和解或宣告破產前，得向法院
    聲請清算；法院開始清算程序之裁定，應載明其年、月、日
    、時，並即時發生效力；法院裁定開始更生或清算程序後，
    得命司法事務官進行更生或清算程序；必要時，得選任律師
    、會計師或其他適當之自然人或法人1人為監督人或管理人
    ，消費者債務清理條例（下稱消債條例）第3條、第151條第
    1項、第153條、第80條前段、第83條第1項、第16條第1項分
    別定有明文。
三、經查：
  ㈠聲請人前於108年6月4日向本院聲請調解債務清償方案，經本
    院108年度司消債調字第272號受理，於同年月26日調解不成
    立，聲請人並於同日以言詞聲請清算等情，業經本院調閱上
    開調解卷宗核閱無訛。
  ㈡次查，聲請人於106年及107年度申報所得分別為4,200元、0
    元，惟其自陳聲請清算前2年內即自106年6月起至107年8月
    有工作收入共166,500元，名下無財產，勞工保險於106年10
    月4日退保，另有新光人壽保單解約金2,072元。又聲請人於
    106年1月12日假釋出監，曾於百麒洗衣公司、益大商務旅館
    及薇風公司等有短期工作收入，自106年10月起至107年8月
    從事清潔工作，平均月薪10,000元，嗣後則無業，因患有腰
    椎間盤突出椎管狹窄神經壓迫，甫於108年5月間住院手術，
    生活所需仰賴胞妹洪○○每月資助6,000元等情，此有財產及
    收入狀況說明書（108年度司消債調字第272號卷，下稱調卷
    ，第4至5頁）、戶籍謄本（調卷第10頁）、財團法人金融聯
    合徵信中心前置協商專用債權人清冊（調卷第12至13頁）、
    信用報告（調卷第15頁）、財政部高雄國稅局106年及107年
    度綜合所得稅各類所得資料清單及總歸戶財產查詢清單（調
    卷第18至19頁、本案卷第16頁）、勞工保險被保險人投保資
    料表（調卷第20頁）、收入切結書（調卷第22頁）、商業保
    險投保資料查詢結果表（調卷第24頁）、資助切結書（調卷
    第25頁）、新光人壽保險股份有限公司陳報狀（本案卷第9
    至10頁）、債權人清冊（本案卷第14至15頁）、高雄醫學大
    學附設中和紀念醫院診斷證明書（本案卷第17頁）、存摺（
    本案卷第18至21頁）及本院依職權調閱臺灣高等法院在監在
    押全國紀錄表（本案卷第8頁）在卷可參。則在查無聲請人
    有其他收入來源之情形下，佐以108年5月27日開立之診斷證
    明書醫囑所載：「術後疼痛復發需背架，休養約三個月無法
    工作」，及聲請人於108年8月20日具狀表示目前仍在休養，
    並可能再次手術，無法外出工作等語（見本案卷第11頁），
    且第三人洪○○已出具資助切結書，本院即以其等切結每月6,
    000元作為核算聲請人現在償債能力之基礎。
  ㈢關於聲請人個人日常必要支出部分，按債務人必要生活費用
    ，以最近一年衛生福利部或直轄市政府所公告當地區每人每
    月最低生活費一點二倍定之，本條例第64條之2第1項定有明
    文。本院參酌衛福部社會司所公告108年度高雄市最低生活
    費標準為13,099元，則聲請人每月生活所必需除有特殊情形
    並有證據證明者外，自宜以此數額之1.2倍即15,719元為度
    ，始得認係必要支出。又上開最低生活費用之標準，係照當
    地近1年平均每人消費支出60％，依其基準之家庭收支調查報
    告調查表格式示有關經常性支出之調查項目，其原即包括利
    息支出、食品、衣著、房租及水費、電費、醫療保健、交通
    、娛樂、教育等基本生活需求；因聲請人於調解程序陳稱居
    住於妹妹名下房屋，很久沒有繳納房租給妹妹，妹妹每月給
    我6千元等語，故於計算聲請人個人每月必要生活費時，即
    應自前開已包括聲請人居住費用在內，扣除相當於房租支出
    所佔比例24.36％，俾免重複計列費用，而符公平之旨，則依
    此計算之結果，聲請人每月之必要生活費在不含居住費用之
    情形下，即應為11,890元【計算式：15,719－（15,719×24.3
    6%）＝11,890】。
四、綜上所述，以聲請人現每月收入6,000元為其償債能力基準
    ，已入不敷出，遑論尚有餘款可用於清償債務2,480,028元
    （參調卷第40頁，共5家金融機構債權合計1,880,355元，及
    調卷第41頁以下，富邦資產公司485,433元、台新資產公司1
    14,240元，另債權人清冊尚載聯邦銀行債權不詳）。從而，
    聲請人聲請本件清算，應予准許，爰命司法事務官進行本件
    清算程序。
五、依消債條例第11條第1項、第83條第1項、第16條第1項，裁
    定如主文。
中　　華　　民　　國　　108 　年　　9 　　月　　17　　日
                  民事庭　法　官　賴寶合
以上正本係照原本作成。
本裁定不得抗告。
中　　華　　民　　國　　108 　年　　9 　　月　　17　　日
                          書記官  胡美儀